臺灣高等法院高雄分院刑事裁定
111年度抗字第44號
抗  告  人  
即  受刑人  郭文源



上列抗告人即受刑人因聲請定其應執行刑案件，不服臺灣橋頭地
方法院中華民國110年12月30日所為之裁定（110年度聲字第1420
號），提起抗告，本院裁定如下：
    主  文
原裁定撤銷。
郭文源犯如附表所示各罪所處之刑，應執行有期徒刑肆年陸月。
    理  由
一、原裁定意旨略以：抗告人即受刑人郭文源（下稱抗告人）因
    犯竊盜等案件，先後經判決確定如附表所示之刑，又抗告人
    所犯如附表編號1至4、6、8、10、12至14所示之罪係得易科
    罰金之罪，其餘如附表編號5、7、9、11所示之罪則係不得
    易科罰金之罪，惟抗告人就附表所示之罪，已聲請檢察官合
    併定其應執行之刑，審核抗告人所犯如附表所示之罪，均係
    於附表編號1所示判決確定日期前為之，檢察官之聲請為正
    當。復抗告人所犯如附表編號1至3、6至8、10、14所示之罪
    ，前分別經裁定應執行有期徒刑10月（編號1至3）、5月（
    編號6之兩罪）、1年（編號7之兩罪）、4月（編號8之兩罪
    ）、5月（編號10之兩罪）、5月（編號14之兩罪）等確定，
    法院定其應執行之刑不得逾越刑法第51條第5款所定外部界
    限，即不得重於附表編號1至14所示19罪之宣告刑總和（即
    有期徒刑7年），亦應受內部界限拘束，即不得重於上開所
    定應執行之刑及其餘所示宣告刑之總合（即有期徒刑6年2月
    ），並衡酌受刑人所犯如附表所示各罪之犯罪類型、侵害法
    益、行為態樣、手段、動機，暨整體犯罪非難評價、實現整
    體刑法目的、刑罰經濟功能、對被告施以矯正之必要性等情
    綜合判斷，爰就受刑人所犯如附表所示之罪，定其應執行刑
    為5年6月等語。
二、抗告意旨略以：依刑法第51條第5款之規定及法秩序之理念
    ，定應執行刑有其外部、內部界限之拘束。又刑法第56條連
    續犯之規定於94年刪除後，法院於數罪併罰時，除不得逾越
    法律規定範圍外，尚重教化之功能，非僅在實現應報主義。
    抗告人所犯多次竊盜案件，犯罪類型相同，其責任非難重複
    之程度更高，原裁定就宣告刑之總合6年2月，僅減少抗告人
    有期徒刑8月，難謂與內部界限相合，爰請求重新審酌並給
    予抗告人較低之刑度等語。
三、按法律上屬於自由裁量之事項，並非概無法律性之拘束。法
    院就自由裁量權之行使，除不得逾越法律所規定範圍之外部
    性界限外，尚應受比例原則、公平正義原則之規範，謹守法
    律秩序之理念，體察法律之規範目的，使其結果實質正當，
    合於裁量之內部性界限，俾與立法本旨相契合。刑法第51條
    第5款規定數罪併罰，宣告多數有期徒刑者，應於各刑中之
    最長期以上，各刑合併之刑期以下，定其應執行之刑期，但
    不得逾30年。其就數罪併罰，固非採併科主義，而係採限制
    加重主義，就俱發各罪中，以最重之宣告刑為基礎，由法院
    參酌他罪之宣告刑，裁量加重定之，且不得逾法定之30年最
    高限制，此即外部性界限。然上揭定其應執行刑，既屬刑法
    賦予法院自由裁量之事項，其應受內部性界限之拘束，要屬
    當然。而刑法修正將連續犯、常業犯規定悉予刪除，考其立
    法目的，係基於刑罰公平原則考量，杜絕僥倖犯罪心理，並
    避免鼓勵犯罪之誤解，乃改採一行為一罪一罰。是定其刑期
    時，除仍應就各別刑罰規範之目的、輕重罪間體系之平衡、
    整體犯罪非難評價、各行為彼此間之偶發性、與被告前科之
    關聯性、各行為所侵害法益之專屬性或同一性、數罪對法益
    侵害之加重效應、罪數所反映之被告人格特性與犯罪傾向等
    ，為綜合判斷外，尤須參酌上開實現刑罰公平性，以杜絕僥
    倖、減少犯罪之立法意旨，為妥適之裁量（最高法院100年
    度台上字第5342號判決意旨參照）。
四、經查：
　㈠抗告人因犯如附表所示之竊盜等案件，先後經臺灣臺南地方
    法院及原審法院判處如附表所示之有期徒刑，且均分別確定
    在案，有各該判決書及臺灣高等法院被告前案紀錄表在卷可
    按，又抗告人所犯如附表所載之案件，固分屬得易科罰金與
    不得易科罰金之罪，惟其就前開數罪分別請求檢察官聲請合
    併定其應執行刑，有抗告人於110年11月4日出具之受刑人聲
    請書在卷可憑（見臺灣橋頭地方檢察署110年度執聲字第996
    號卷），經核尚無不合，應予准許。是以，原審認本件聲請
    為正當，於各該刑期及曾定應執行刑總和（有期徒刑6年2月
    ）之限制下，就抗告人所犯如附表所示之罪所處之刑，定其
    應執行有期徒刑為5年6月，固非無見。
　㈡惟抗告人所犯，除如附表編號2之外，其餘均為竊盜罪，係於
    109年2月至3月、8月至9月間陸續共犯15次，犯罪時間密接
    、類型及手法大部分均相近，要分為竊得機車供己代步，且
    多經判處6月以下得易科罰金之有期徒刑，其犯罪情節似尚
    非重大；另附表編號5、7、9、11所示之竊盜罪，則係侵入
    他人住宅或店家竊取財物，同為侵害財產法益犯罪等情，有
    相關裁判在卷可稽等情，顯見其間具高度重複性，各罪之獨
    立性較低，與侵害不可回復性之個人法益之犯罪有別，法益
    侵害之加重效應應予遞減，行為人透過各罪所顯示之人格面
    亦無不同，責任非難重複程度較高之情，刑罰效果自應予遞
    減，俾較符合比例原則、責罰相當原則、重複評價禁止原則
    等內部性界限。是原審未詳酌上情，所定之應執行刑顯失之
    過重，有違罪責相當原則，其刑罰裁量職權之行使，難謂妥
    適。抗告意旨指摘及此，為有理由，自應由本院將原裁定撤
    銷。審酌前揭各情暨抗告人所犯如附表編號1至3、6至8、10
    、14所示之罪，前均曾受定應執行刑之部分寬減；另所犯如
    附表編號5、7、9、11所示之竊盜罪，其行為亦具有危害性
    ，爰定其應執行之刑如主文第2項所示。
據上論斷，應依刑事訴訟法第413條，刑法第53條、第51條第5款
，裁定如主文。 
中　　華　　民　　國　　111 　年　　2 　　月　　24　　日
                  刑事第五庭    審判長法  官  簡志瑩
                                      法  官  唐照明
                                      法  官  陳美燕
以上正本證明與原本無異。
不得抗告。
中　　華　　民　　國　　111 　年　　2 　　月　　24　　日

附表：
編   號            1           2           3            4 罪   名  竊盜 傷害 竊盜 竊盜 宣告刑  有期徒刑4月 有期徒刑3月 有期徒刑5月 有期徒刑5月 犯罪日期  109年2月20日 109年6月25日 109年7月1日 109年9月10日 最 後 事 實 審 法院 臺南地院 臺南地院 臺灣橋頭地方法院 臺南地院  案號 109年度易字第777號 109年度簡字第2554號 109年度簡字第2010號 109年度簡字第3155號  判決 日期 109年8月18日 109年8月31日 109年11月3日 109年10月13日 確 定 判 決 法院 臺南地院 臺南地院 臺灣橋頭地方法院 臺南地院  案號 109年度易字第777號 109年度簡字第2554號 109年度簡字第2010號 109年度簡字第3155號  判決確定日期 109年9月30日 109年10月6日 109年12月2日 109年11月17日 是否為得易科罰金之案件  是 是 是 是 備    註  臺灣臺南地方檢察署109年度執字第7706號 臺灣臺南地方檢察署109年度執字第7832號 臺灣橋頭地方檢察署109年度執字第7463號 臺灣臺南地方檢察署110年度執字第843號   編號1至3所示之罪應執行有期徒刑10月。    

編   號            5           6           7           8 罪   名  竊盜 竊盜 竊盜 竊盜 宣告刑  有期徒刑8月 ①有期徒刑4月 ②有期徒刑3月 ①有期徒刑7月 ②有期徒刑7月 ①有期徒刑3月 ②有期徒刑3月 犯罪日期  109年3月3日 ①109年3月17日 ②109年3月19日 ①109年8月23日 ②109年9月2日 ①109年9月25日 ②109年9月25日 最 後 事 實 審 法院 臺灣橋頭地方法院 臺灣橋頭地方法院 臺灣橋頭地方法院 臺灣橋頭地方法院  案號 109年度易字第331號 109年度易字第331號 110年度審易字第8號 110年度審易字第8號  判決 日期 110年1月18日 110年1月18日 110年3月5日 110年3月5日 確 定 判 決 法院 臺灣橋頭地方法院 臺灣橋頭地方法院 臺灣橋頭地方法院 臺灣橋頭地方法院  案號 109年度易字第331號 109年度易字第331號 110年度審易字第8號 110年度審易字第8號  判決確定日期 110年2月17日 110年2月17日 110年4月7日 110年4月7日 是否為得易科罰金之案件  否 是 否 是 備    註  臺灣橋頭地方檢察署110年度執字第1490號 臺灣橋頭地方檢察署110年度執字第1491號 臺灣橋頭地方檢察署110年度執字第1620號 臺灣橋頭地方檢察署110年度執字第1621號    編號6所示之罪應執行有期徒刑5月。 編號7所示之罪應執行有期徒刑1年。 編號8所示之罪應執行有期徒刑4月。 

編    號            9           10           11           12 罪    名  竊盜 竊盜 竊盜 竊盜 宣 告 刑  有期徒刑7月 ①有期徒刑3月 ②有期徒刑3月 有期徒刑7月 有期徒刑3月 犯罪日期  109年9月17日 ①109年9月23日 ②109年9月23日 109年8月12日 109年8月13日 最 後 事 實 審 法院 臺灣橋頭地方法院 臺灣橋頭地方法院 臺南地院 臺南地院  案號 110年度審易字第107號 110年度審易字第107號 110年度易字第167號 110年度易字第167號  判決 日期 110年4月20日 110年4月20日 110年4月27日 110年4月27日 確 定 判 決 法院 臺灣橋頭地方法院 臺灣橋頭地方法院 臺南地院 臺南地院  案號 110年度審易字第107號 110年度審易字第107號 110年度易字第167號 110年度易字第167號  判決確定日期 110年5月26日 110年5月26日 110年5月25日 110年5月25日 是否為得易科罰金之案件  否 是 否 是 備    註  臺灣橋頭地方檢察署110年度執字第2343號 臺灣橋頭地方檢察署110年度執字第2344號 臺灣臺南地方檢察署110年度執字第3914號 臺灣臺南地方檢察署110年度執字第3915號    編號10所示之罪應執行有期徒刑5月。   

編    號           13           14 （以下空白）  罪    名  竊盜 竊盜   宣 告 刑  有期徒刑3月 ①有期徒刑3月 ②有期徒刑3月   犯罪日期  109年9月15日 ①109年9月1日 ②109年9月16日   最 後 事 實 審 法院 臺灣橋頭地方法院 臺灣橋頭地方法院    案號 110年度簡字第543號 110年度簡字第642號    判決 日期 110年6月16日 110年7月22日   確 定 判 決 法院 臺灣橋頭地方法院 臺灣橋頭地方法院    案號 110年度簡字第543號 110年度簡字第642號    判決確定日期 110年7月16日 110年8月23日   是否為得易科罰金之案件  是 是   備    註  臺灣橋頭地方檢察署110年度執字第3175號 臺灣橋頭地方檢察署110年度執字第3585號      編號14所示之罪應執行有期徒刑5月。